宣　示　判　決　筆　錄
原　　　告　丁○○
訴訟代理人　乙○○
被　　　告　丙○○
被　　　告　戊○○
兼上列一人
法定代理人　甲○○　住同上
上列當事人間96年度簡字第61號請求遷讓房屋等事件於中華民國
96年3月23日言詞辯論終結，於96年3月30日下午5時在本院第5法
庭公開宣示判決，出席職員如下：
　　　　　　　　　　　　　　　　　書記官　黃王雅寬
朗讀案由兩造均未到庭。
法官朗讀主文宣示判決，並命將判決主文、所裁判之訴訟標的及
其理由要領，記載如下：
    主  文
被告丙○○、戊○○、甲○○應將坐落臺北市○○區○○段五小
段五一四０九建號建物，即門牌號碼臺北市北投區○○○路○段
五七巷二六號一樓房屋騰空交還予原告。
被告丙○○、戊○○、甲○○應將座落臺北市○○區○○段五小
段五一四二九建號建物，即門牌號碼臺北市北投區○○○路○段
五七巷二０、二二、二四、二六、二八號一樓至五樓公共設施地
下層騰空交還予原告及全體共有人。
被告甲○○應自民國九十五年十二月十五日起至返還前開建物予
原告之日止，按月給付原告新臺幣壹萬伍仟元。
被告丙○○、戊○○應自民國九十五年十二月十五日起至返還前
開建物予原告之日止，按月連帶給付原告新臺幣壹萬伍仟元。
本判決第三、四項中如有任一被告為給付時，他項之被告於其給
付金額之範圍內同免為給付義務。
訴訟費用新臺幣參仟零參拾元由被告連帶負擔。
本判決得假執行，但被告如以新臺幣壹拾肆萬捌仟捌佰元為原告
預供擔保得免為假執行。
訴訟標的及理由要領
一、本件被告丙○○、戊○○、甲○○經合法通知，未於言詞辯
    論期日到場，核無民事訴訟法第386 條所列各款情事，爰依
    原告之聲請，由其一造辯論而為判決。
二、按訴狀送達後，原告不得將原訴變更或追加他訴，但請求之
    基礎事實同一者，不在此限，民事訴訟法第255 條第1 項第
    2 款、第3 款定有明文。本件原告原據兩造間房屋租賃契約
    、民法第767 條、不當得利、侵權行為等法律關係起訴請求
    ：(一)被告丙○○、戊○○、甲○○應將台北市北投區○○○
    路○ 段57巷26號1 樓房屋及其附屬建物騰空交還予原告。(二)
    被告甲○○應給付原告新臺幣（下同）22,500元，或被告丙○○、戊○○應連帶給付原告22,500元。(三)被告甲○○應自
    起訴狀繕本送達翌日起至遷讓返還前項房屋予原告之日止，
    按月給付原告15,000元，或被告丙○○、戊○○應自起訴狀
    繕本送達翌日起至遷讓返還前項房屋予原告之日止，按月連
    帶給付原告15,000元；嗣於訴訟進行中，原告追加民法第82
    1 條規定，變更聲明為(一)被告丙○○、戊○○、甲○○應將
    坐落臺北市○○區○○段5 小段51409 建號建物，即門牌號
    碼臺北市北投區○○○路○ 段57巷26號1 樓房屋騰空交還予
    原告。(二)被告丙○○、戊○○、甲○○應將坐落臺北市○○
    區○○段5 小段51429 號建物，即門牌號碼臺北市北投區○○○路○ 段57巷20、22、24、26、28號1 樓至5 樓公共設施
    地下層騰空交還予原告及全體共有人。(三)被告甲○○應自民
    國95年12月15日起至返還前開建物予原告之日止，按月給付
    原告15,000元。(四)被告丙○○、戊○○應自95年12月15日起
    至返還前開建物予原告之日止，按月給付原告15,000元。(五)
    第三、四項中如有任一被告為給付時，他項被告於其給付金
    額之範圍內免為給付義務。核其請求之基礎事實同一，依前
    開規定，自應准許。
三、原告主張被告甲○○向原告承租原告所有坐落臺北市○○區
    ○○段5 小段51409 建號建物，即臺北市北投區○○○路○
    段57巷26號1 樓房屋及其附屬建物，約定租賃期間自94 年9
    月15日起至95年9 月14日止，每月租金為15,000元，押租保
    證金20,000元，嗣雙方同意延長至95年12月14日，並自押租
    保證金扣抵95年10月及11月之租金。被告甲○○於租賃期間
    屆滿時，除經原告同意繼續出租外，應即日將系爭房屋按照
    原狀遷空交還房屋。而原告與其他共有人所共有之坐落臺北
    市○○區○○段5 小段51429 建號建物，即臺北市北投區○○○路○ 段57巷20、22、24、26、28號1 樓至5 樓公共設施
    地下層，則需經由原告所有前開26號1 樓房屋進出，因實際
    居住者除被告甲○○外，另有其親友戊○○、丙○○，故前
    開51429 號建物與原告所有26號1 樓房屋均由被告三人占有
    使用。惟租賃期間屆滿後，被告甲○○未依約返還，仍由被
    告三人繼續占用拒不搬遷。被告等三人自租約屆滿時起無權
    占有前開房屋，受有相當於租金額計算之不當利益，並造成
    原告同額之租金權益損失，而使原告受有損害，已構成侵權
    行為，自應對原告因此所受之損害負擔賠償責任。爰依民法
    第767 條、第821 條、第184 條、第185 條等規定及租賃物
    返還請求權、不當得利等法律關係訴請(一)被告丙○○、戊○○、甲○○應將坐落臺北市○○區○○段5 小段51409 建號
    建物，即門牌號碼臺北市北投區○○○路○ 段57巷26號1 樓
    房屋騰空交還予原告。(二)被告丙○○、戊○○、甲○○應將
    坐落臺北市○○區○○段5 小段51429 號建物，即門牌號碼
    臺北市北投區○○○路○ 段57巷20、22、24、26、28號1 樓
    至5 樓公共設施地下層騰空交還予原告及全體共有人。(三)被
    告甲○○應自民國95年12月15日起至返還前開建物予原告之
    日止，按月給付原告15,000元。(四)被告丙○○、戊○○應自
    95年12月15日起至返還前開建物予原告之日止，按月給付原
    告15,000元。(五)第三、四項中如有任一被告為給付時，他項
    被告於其給付金額之範圍內免為給付義務。(六)願供擔保請准
    宣告假執行等情；被告經合法通知無正當理由不到庭，亦未
    提出書狀作何聲明或陳述。
四、原告主張之事實，業據其提出土地、建築改良物之所有權狀
    、土地、建物登記謄本、房屋租賃契約書、臺灣士林地方法
    院不動產權利移轉證書、存證信函等影本為證，被告已於相
    當時期受合法之通知，而於言詞辯論期日不到場，亦未提出
    任何書狀作何聲明及陳述，應堪信原告之主張為真實。
五、按租賃定有期限者，其租賃關係於期限屆滿時消滅。承租人
    於租賃關係終止後，應返還租賃物。民法第450 條第1 項、
    第455 條前段分別定有明文。查本件被告甲○○自95年12月
    15 日 起即未繳租金，且租賃契約已於95年12月14日終止，
    則被告三人於租約終止後仍占有前開房屋，即屬無法律上原
    因，依社會之通念，可獲得相當於租金之利益，並致原告受
    有損害，而侵害原告之權利。次按民法第767 條前段規定，
    所有人對於無權占有其所有物者，得請求返還之，原告為前
    開房屋之所有權人，自得本於所有權人之地位請求被告三人
    返還前開房屋。從而，原告本於租賃契約、所有物返還請求
    權、不當得利及侵權行為等法律關係，訴請(一)被告丙○○、
    戊○○、甲○○應將坐落臺北市○○區○○段5 小段51409
    建號建物，即門牌號碼臺北市北投區○○○路○ 段57巷26號
    1 樓房屋騰空交還予原告。(二)被告丙○○、戊○○、甲○○
    應將坐落臺北市○○區○○段5 小段51429 號建物，即門牌
    號碼臺北市北投區○○○路○ 段57巷20、22、24、26、28號
    1 樓至5 樓公共設施地下層騰空交還予原告及全體共有人。
    (三)被告甲○○應自民國95年12月15日起至返還前開建物予原
    告之日止，按月給付原告15,000元。(四)被告丙○○、戊○○
    應自95年12月15日起至返還前開建物予原告之日止，按月給
    付原告15,000元。(五)第三、四項中如有任一被告為給付時，
    他項被告於其給付金額之範圍內免為給付義務。為有理由，
    應予准許。又本件原告假執行之聲請僅係督促法院為注意，
    自無庸予以准駁，附此敘明。
六、本件係就民事訴訟法第427 條適用簡易程序所為被告敗訴之
    判決，依民事訴訟法第389 條第1 項第3 款規定，應依職權
    宣告假執行，並依同法第392 條第2 項規定，依職權宣告被
    告如預供相當之擔保後，得免為假執行。
七、本院依職權定被告應連帶負擔之訴訟費用額為3,030 元（第
    一審裁判費2,870元、登報費160元）。
中　　華　　民　　國　　96　　年　　3 　　月　　30　　日
                  民事第一庭  法　官　藍雅清
以上正本證明與原本無異。
如不服本判決，應於送達後20日內，向本院提出上訴狀。（須附
繕本）
中　　華　　民　　國　　96　　年　　4 　　月　　9 　　日
                              書記官　黃王雅寬
